【裁判字號】    98,訴,610
【裁判日期】    990506
【裁判案由】    毒品危害防制條例等
【裁判全文】
臺灣板橋地方法院刑事判決               98年度訴字第610號
公  訴  人  臺灣板橋地方法院檢察署檢察官
被      告  丙○○
選任辯護人  溫光雄律師
被      告  己○○
選任辯護人  翁方彬律師
上列被告因毒品危害防制條例等案件，經檢察官提起公訴（97年
度偵字第13369 號、97年度偵緝字第2988號），本院判決如下：
    主  文
丙○○犯如附表編號一至四所示之肆罪，各處如附表所示之宣告
刑（包含從刑沒收部分）。應執行有期徒刑拾柒年。未扣案如附
表編號一至四之販賣毒品所得，均沒收；如全部或一部不能沒收
時，均以其財產抵償之。扣案之第二級毒品MDMA（俗稱搖頭丸）
40顆（驗餘淨重共計11.72 公克）沒收銷燬之。
己○○犯如附表編號五至八所示之肆罪，各處如附表所示之宣告
刑（包含從刑沒收部分）。應執行有期徒刑拾貳年；併科罰金新
臺幣拾萬元，罰金如易服勞役，以新臺幣壹仟元折算壹日。未扣
案如附表編號五至七之販賣毒品所得，均沒收。扣案具有殺傷力
之子彈共計伍顆，均沒收。
丙○○其餘被訴販賣第三級毒品部分，無罪。
    事  實
一、丙○○明知MDMA（下稱搖頭丸），愷他命（下稱「Ｋ他命」
    ）分係毒品危害防制條例第2 條第2 項第2 、3 項所定之第
    二、三級毒品，竟基於意圖販賣上開毒品以營利之犯意，於
    97年4 月中旬，在臺北市○○○路之「AIR 舞廳」，向綽號
    「力成」之姓名及年籍不詳成年男子，以每公克Ｋ他命新臺
    幣（下同）300 元之價格，販入Ｋ他命100 公克（共計3 萬
    元），另以每顆搖頭丸200 元之價格，販入搖頭丸100 顆（
    共計2 萬元），並將上開販入之搖頭丸、Ｋ他命予以分裝後
    ，使用門號0000000000（門號租用人係張建華）作為聯絡工
    具，而為下列犯行：
(一)於97年4 月24日前一週內之某日，乙○○（綽號「迴龍寶寶
    」）使用門號0000000000與丙○○使用之上開門號連絡後，
    丙○○隨即前往乙○○位在桃園縣龜山鄉○○路○段396 巷
    3 號15樓之3 之住處樓下，以4 千元之價格，販賣約10公克
    之Ｋ他命予乙○○1 次。
(二)於97年4 月24日下午5 、6 時許，乙○○以上開方式連絡後
    ，丙○○在乙○○之上址住處樓下，復以4 千元之價格，販
    賣約10公克之Ｋ他命予乙○○1 次。
(三)於97年4 月24日23時30分許，在臺北縣新莊市○○街395 巷
    29弄5 號6 樓之丙○○住處內，丙○○以每公克Ｋ他命450
    元之代價，販賣Ｋ他命8 包（驗餘淨重共計5.5725公克）予
    己○○1 次，販賣此部分Ｋ他命所得共計2,507 元（採最有
    利被告之認定，以上開驗餘淨重5.5725公克×450 元〔元以
    下四捨五入〕計算）。
(四)於97年4 月25日前一、二週內之某日，在臺北縣土城市○○○路之「麥當勞」前，丙○○以每顆搖頭丸250 元之價格，
    販賣己○○搖頭丸15顆（驗餘淨重共計4.4565公克），販賣
    此部分第二級毒品搖頭丸所得共計3,750 元。
二、己○○明知愷他命（下稱「Ｋ他命」）係毒品危害防制條例
    第2 條第2 項第3 項所定之第三級毒品，竟基於意圖販賣Ｋ
    他命以營利之犯意，於96年11月間起至97年2 月間止，在臺
    北縣土城市○○路○ 段之某生活資訊網咖內，以每包Ｋ他命
    （重量約1 點多公克）500 元之價格，先後販賣予癸○○共
    計3 次。
三、己○○因故對丙○○心懷怨懟，己○○與甲○○（現由本院
    通緝中），張哲豪及鄧文昂（下稱己○○等4 人）共同基於
    傷害丙○○之犯意，於97年4 月24日下午，由己○○將其持
    有不詳之黑色疑似改造手槍1 把，及具有殺傷力子彈9 顆（
    其中未擊發之7 顆子彈送鑑，均係口徑9mm 制式子彈，採樣
    2 顆試射，可擊發，認均具殺傷力；另2 顆已擊發之子彈，
    彈頭均未尋獲，惟殘留彈殼2 顆送鑑，認該2 顆子彈，均係
    已擊發之口徑9 mm制式子彈）交予甲○○保管，並命甲○○
    攜帶上揭槍、彈，夥同張哲豪、鄧文昂於當日晚間預先埋伏
    於臺北縣新莊市○○街395 巷29弄5 號之地下室，嗣於翌日
    （25日）凌晨1 時許，己○○與丙○○毒品交易完畢後，趁
    丙○○欲至該上揭地下室停車車取車之際，即以電話通知埋
    伏於該處之甲○○等人共同毆打丙○○，期間甲○○並取出
    上揭槍、彈，而由甲○○、己○○輪流持該手槍之槍托毆打
    丙○○，然因用力過猛，致槍枝走火擊發2 發子彈，並導致
    彈匣及其餘未擊發之子彈掉落地上，己○○等見槍枝走火，
    隨即離開現場，嗣丙○○復以電話通知己○○其遭人毆打，
    己○○復返回上揭地點，並陪同丙○○前往亞東紀念醫院就
    醫（己○○等4 人傷害罪嫌部分未據告訴；另所涉強盜罪嫌
    ，均經檢察官為不起訴處分）。
四、嗣經警於97年4 月25日17時50分許，在臺北縣土城市○○路
    ○ 段67巷口查獲己○○，並扣得丙○○販賣供己○○施用之
    搖頭丸15顆及Ｋ他命8 包（己○○施用毒品部分，經施以觀
    察、勒戒後，業經臺灣板橋地方法院檢察署檢察官以97年度
    毒偵字第4074號為不起訴處分）；另於97年4 月25日20時10
    分許，在臺北縣新莊市○○街395 巷29弄5 號6 樓查獲丙○○，並扣得丙○○上開販入剩餘搖頭丸40顆（驗餘淨重共計
    11. 72公克）；另於案發之上揭地下室，扣得上揭子彈7 顆
    、殘留彈殼2 顆及彈匣底座2 片，而循線得悉上情。
五、案經臺北縣政府警察局新莊分局（下稱新莊分局）移送臺灣
    板橋地方法院檢察署（下稱板橋地檢署）檢察官偵查起訴。
    理  由
壹、有關證據能力之說明：
一、被告丙○○及其辯護人對於檢察官所提以下證據，除否認被
    告丙○○於警詢所為不利於己之供述，及證人乙○○、癸○○於警詢所為證述之證據能力（詳下述），其餘部分均同意
    作為證據（本院卷第218 、262 頁）。本院審認其餘證據之
    取得過程並無瑕疵，與待證事實具有關連性、證明力非明顯
    過低等情，均認為適當，可以作為本案之證據，依刑事訴訟
    法第159 條之5 第1 項之規定，認均具有證據能力。
二、關於被告丙○○於警詢（包括97年4 月25日第一次、第二次
    警詢及同年4 月26日之第三次警詢）所為供述之證據能力：
(一)被告丙○○於本院審理中陳稱：本件我受傷去醫院，警察從
    從亞東醫院將我帶回警局（查係新莊分局光華派出所），就
    算已經逮捕我，警察原本是以證人的身分，要我說明現場子
    彈是誰的，他們一直說是我自導自演，認為槍是我的，警察
    要我說明案情的時候，我的家人都有來，但是警察都不讓我
    走，我於97年4 月25日凌晨就被帶回派出所，直至27日還是
    28日才讓我回去云云（本院卷第218 頁）；另稱在新莊分局
    偵查隊中，有一位警察用腳踹我，還有另位警察用寶特瓶丟
    我云云（本院卷第76頁）。辯護人則辯以：丙○○被打傷送
    醫後，由光華派出所的警員帶回警局詢問，已經超過法定24
    小時的詢問時間，為違法訊問，如果丙○○是證人身分，應
    該馬上製作筆錄，但是丙○○凌晨被帶到警局後，延遲至隔
    日才製作筆錄，是違法逮捕，丙○○當時受傷，其家人還到
    警局要求讓丙○○回家，丙○○當時已經失去自由，故本件
    應該屬於違法逮捕，是丙○○於警詢自白部分，皆非出於任
    意性等語（本院卷第218 頁）。經查：
１、本件被告丙○○於97年4 月25日9 時20分許，在新莊分局光
    華派出所，係由警員庚○○製作第一次警詢筆錄（偵卷一第
    18至23頁）。警員庚○○於99年4 月1 日本院審理中證稱：
    我於97年4 月25日前後，在新莊分局光華派出所任職，有接
    辦丙○○的案件，當天我本來在外面辦理其他案件，後來我
    接到派出所的通知，說我的勤區內有槍擊案發生，所以我就
    先到案發現場，我是回到派出所才看到丙○○，回到派出所
    應該是滿晚的，正確時間已經不記得，看到丙○○時，因為
    當時報案是說被搶，我們就向丙○○瞭解案發的情況，當時
    還沒有作筆錄，我印象中丙○○的頭有包紮，那時候還有偵
    查隊陸續派人過去瞭解案情，不只我問他而已，我印象中開
    始製作筆錄的時間，已經天亮了，應該就是筆錄寫的時間，
    一開始丙○○是以被害人身分作筆錄，所以只有我對他作筆
    錄，當時丙○○的姐姐、還是哥哥有來派出所，我印象中女
    的是他姐姐，另一個男的我不清楚是什麼關係，他們也都在
    派出所內關心被告，他的姐姐沒有要求要把他弟弟帶回去休
    息，因為丙○○當時對案情無法交代清楚，好像有很多保留
    ，他姐姐也要丙○○要把事情交代清楚，在我印象中丙○○
    交代的事情不合常理，依據我們去現場看的結果，我認為應
    該是有預謀的，包含停在地下室的丙○○的摩托車的鑰匙孔
    有被快乾膠塞住等，我們開始在對丙○○作警詢筆錄時，是
    以證人或被害人的身分詢問他，是筆錄進行到丙○○有涉嫌
    販賣毒品的時候，我才告知丙○○三項權利，因為丙○○身
    上帶有高額的現金，我們詢問該現金何來，他提到部分的現
    金是代購Ｋ他命得來的，因為這樣才認為他涉嫌販毒，筆錄
    有照一問一答的方式進行，我記得開始問的時候就有開始錄
    音，在詢問他有關販毒的事情，他是在自由意志下回答，因
    為當時都有錄音，且他的言談反應是自然，神情沒有無緊張
    、害怕被打的樣子，詢問過程中，錄音是連續而沒有中斷等
    語（本院卷第365 至370 頁）。是本件警員庚○○於新莊分
    局光華派出所，對被告丙○○製作第一次警詢筆錄，係採一
    問一答方式，並以全程錄音方式製作筆錄，且被告丙○○家
    人亦有陪同在場之事實。
２、被告丙○○於97年4 月25日22時30分許、同月26日10時50分
    許，係在新莊分局偵查隊，由警員辛○○、壬○○製作第二
    次、第三次警詢筆錄（偵卷一第24至28頁）。本院審理中經
    證人辛○○、壬○○到庭均證稱：在新莊分局偵查隊製作丙○○上開筆錄時，沒有看見警員踹丙○○的膝蓋，使丙○○
    幾乎要跪下去，也沒有看到丙○○半蹲，或用寶特瓶丟丙○○，且因新莊分局地下室的電腦不能用，就帶丙○○到樓上
    的偵訊室詢問，改用錄音機錄音等語（見本院98年4 月20日
    辛○○筆錄、98年10月19日壬○○筆錄）。是本件警員辛○○、壬○○於新莊分局，對被告丙○○製作第二、三次警詢
    筆錄，亦係採一問一答方式，並以全程錄音方式製作筆錄；
    且未見其他警員有腳踹丙○○、或以用寶特瓶丟擲丙○○之
    情事。
３、證人戊○○（丙○○之姐）於99年4 月22日本院審理中雖證
    稱：那天我弟出事的時候，有打電話給我，我就直接趕去亞
    東醫院，那時候他已經包紮好了，我要載他回家，結果光華
    派出所的警察就攔下來說不行，要丙○○坐警車回派出所，
    後來我就先到光華派出所，我看到丙○○在派出所進去的左
    邊的一個小房間，我向警察說要帶我弟回家，但是警察說不
    行，我看到丙○○全身是血，頭部有包紮，意識也不清楚，
    就想帶他回家，但是警察說不行，我還聽到警察恐嚇我弟說
    如果他不承認的話，槍枝就要算他的，然後就在那邊等到早
    上快六點，警察一直說要我和我哥丁○○先走，丁○○是我
    我打電話通知他來的云云（本院卷第392 、393 頁）。另證
    人丁○○（丙○○之兄）於99年4 月22日本院審理中證稱：
    我到光華派出所的時候，丙○○在左手邊的一個小房間裡面
    ，我當時看到他人是受傷的，他的頭部有包紮，人很疲倦，
    ，我看他的頭上有血跡的現象，當時房間門是開著，我看到
    3 個便衣在訊問丙○○一些事情，而且口氣很不好，大約過
    了10分鐘之後，我有跟警察說，已經是半夜3 、4 點，我要
    帶我弟弟回去休息，結果警察說不行，警察沒有講理由，只
    說不行，我一直等到天亮5 、6 點的時候，才離開派出所，
    因為我會擔心，也是警察叫我們離開的云云（本院卷第397
    、398 頁）。惟查：丙○○於上開派出所製作筆錄之際，如
    有頭部及全身是血且意識並不清楚之狀況，衡情戊○○及丁○○實無清晨5 、6 時之際，即先行離開派出所，而任令丙○○獨自在警局受詢之理。是證人戊○○、丁○○之證述，
    顯係迴護被告丙○○之詞，尚難採信。
４、況被告丙○○於97年4 月25日22時30分許在新莊分局偵查隊
    ，由警員辛○○、壬○○製作第第二次警詢筆錄時，被告丙○○當時即向警員表明「不同意接受夜間詢問」（偵卷一第
    24 至25 頁），是被告對於相關刑事程序及自身權益當知之
    甚詳，應不致輕易遭受警方之壓迫或欺瞞而做出不利於己之
    陳述。
(二)綜上，被告丙○○於上開警詢所為之供述，皆係出於自由意
    志下之任意性陳述，均應有證據能力。
二、證人乙○○、癸○○於警詢時所為陳述之證據能力：
(一)按被告以外之人於檢察事務官、司法警察官或司法警察調查
    中所為之陳述，與審判中不符時，其先前之陳述具有較可信
    之特別情況，且為證明犯罪事實存否所必要者，得為證據，
    刑事訴訟法第159 條之2 定有明文。
(二)證人乙○○、癸○○於本院審理中（見99年1 月7 日乙○○
    、癸○○審判筆錄），對於究竟以多少價格，購買多少數量
    之Ｋ他命及購買次數，出現與先前警詢筆錄內容不符情形。
(三)審酌證人乙○○、癸○○係因施用毒品案件，經警查獲後，
    ，發現乙○○有向被告丙○○、癸○○有向己○○拿取毒品
    Ｋ他命施用之情形，此部分亦為被告2 人所肯認，證人2 人
    警詢過程均經全程錄音，就其等於警詢製作筆錄之原因、過
    程及其功能加之觀察，應具有可信之特別情況；且其等證述
    係本件被告販賣毒品之主要待證事實，為證明犯罪存否所必
    要，是證人乙○○、癸○○於警詢所為之陳述，應有證據能
    力。
貳、有罪部分：
甲、上開事實欄一部分：
    訊據被告丙○○坦承於上開時、地，為警扣得上述搖頭丸40
    顆之事實；惟矢口否認有何販賣第二、、三級毒品犯行，並
    於本院審理中辯稱：我是在台北市○○○路的AIR 舞廳，向
    藥頭「力成」幫忙己○○購買Ｋ他命及搖頭丸，也沒有賣毒
    品給「迴龍寶寶」（即乙○○），我是幫乙○○買搖頭丸，
    乙○○打電話給我，我向藥頭「力成」拿到搖頭丸後，再打
    電話約乙○○，在她的住家樓下將搖頭丸拿給她云云（本院
    卷第75頁）。經查：
一、本件被告丙○○於上開時、地，販賣Ｋ他命予乙○○2 次、
    販賣Ｋ他命及搖頭丸予己○○各1 次之事實，業據證人乙○○於警詢、偵查及本院審理中（偵卷一第211 至213 、316
    、317 頁、本院卷第263 至265 頁）、證人己○○於97年6
    月30日偵查及本院審理中證述甚詳（偵卷一第281 至284 頁
    、本院卷第266 頁），核與被告丙○○於97年4 月25日第一
    次警詢及同年4 月26日之第三次警詢之供述情節（偵卷一第
    20、21、27、28頁）大致相符；復有上開己○○持有疑似搖
    頭丸15顆、Ｋ他命8 小包，及丙○○持有疑似搖頭丸40顆扣
    案可資佐證。又上開扣得物品經送鑑定，己○○持有之疑似
    搖頭丸15顆，含「3,4-亞甲基雙氧甲基安非他命（MDMA，俗
    稱搖頭丸）成分，屬第二級毒品，驗餘凈重4.4565公克；己○○持有之疑似Ｋ他命8 小包，含第三級毒品愷他命成分，
    驗餘凈重5.5725公克；丙○○持有之疑似搖頭丸40顆，含「
    3,4-亞甲基雙氧甲基安非他命（MDMA，俗稱搖頭丸）成分，
    屬第二級毒品，驗餘凈重11.72 公克等情；復有內政部警政
    署刑事警察局鑑定書1 份，及交通部民用航空局航空醫務中
    心毒品鑑定書2 份附卷可憑（偵一卷第214 至216 頁）。
二、另按販賣毒品係政府嚴予查緝之違法行為，且本件毒品Ｋ他
    命可任意分裝或增減其分量，而每次買賣之價量，亦隨時依
    交易雙方關係之深淺、當時之資力、需求程度及對行情之認
    知等因素機動調整，因之販賣之利得，除經被告坦承犯行，
    或帳冊價量均記載明確外，委難查得實情，是縱未確切查得
    販賣賺取之實際差價，但除別有事證，足認係按同一價格轉
    讓，確未牟利之情形外，尚難執此認非法販賣之事證有所不
    足，致知過坦承者難辭重典，飾詞否認者反得逞僥倖，而失
    情理之平；且本件毒品Ｋ他命之價格不低，取得不易，凡為
    販賣之不法行為者，苟無利可圖，應無甘冒持有毒品遭查獲
    之極大風險，無端親送至交易處所，或於自己住處為交易毒
    品之處所，平白無端義務為該買賣之工作。是本件被告丙○○顯有從中賺取買賣差價牟利之意圖及事實，應屬符合論理
    法則且不違背社會通常經驗之合理判斷，已屬灼然。
三、綜上所述，被告丙○○上開所辯顯係卸責之詞，不足採信。
    本件事證明確，被告丙○○販賣上開第二、三級毒品之犯行
    應堪認定。
乙、上開事實欄二部分：
    訊據被告己○○坦承於上開時、地，為警扣得上述搖頭丸15
    顆及Ｋ他命8 小包之事實；惟矢口否認有何販賣第三級毒品
    犯行，並於本院審理中辯稱：我是和朋友癸○○各出500 元
    合資購買Ｋ他命，我們是在土城中央路生活資訊網咖向丙○○購買，總共買2 公克，合買過2 次，搖頭丸是我自己的，
    也是向丙○○購買的云云（本院卷第74頁）。經查：
一、被告己○○於上開時、地，以每包Ｋ他命（重量約1 點多公
    克）500 元之價格，先後販賣予癸○○共計3 次之事實，業
    據證人癸○○於警詢時及偵查中證述甚詳（偵卷一第29至30
    頁、偵卷二第113 、114 頁），核與被告己○○於97年4 月
    26日之第2 次警詢所言大致相符（偵卷一第11頁）。參以證
    人癸○○自承本件係與己○○同坐一部機車，而為警方查獲
    到案（偵卷一第30頁）；己○○於警詢亦供稱其與癸○○是
    朋友關係，沒有仇怨等語（偵卷一第11頁）。衡諸常理，被
    告己○○與證人癸○○於案發前既無仇恨怨隙，癸○○自無
    誣陷被告己○○之必要。
二、證人癸○○於99年2 月2 月11日本院審理中雖證稱：我沒有
    向己○○買過Ｋ他命，是託己○○向我買的，我印象中拿過
    2 、3 次云云（本院卷第316 頁）。惟查：證人癸○○於本
    院審理中，經檢察官詰問每次給己○○多少錢時，出現閃避
    問題狀態，嗣經審判長請證人癸○○針對問題回答，一再顧
    左右言他，並重複反問檢察官問題，再經檢察官重申題旨，
    請證人針對問題回答，證人卻仍不願針對問題回答（本院卷
    第316 頁背面、317 頁），顯見證人癸○○因與被告己○○
    同庭應訊，而受有心理壓力；相較之下，證人癸○○於警詢
    及偵查中接受檢察官訊問時，因被告己○○並未在場，其所
    受之心理壓迫狀態，較其於本院審理中為輕；是證人癸○○
    於前開本院審理中之證稱本件係請己○○幫忙代購毒品等詞
    ，尚不足採。自應以證人癸○○於上開警詢及偵訊時之證述
    較為可採。
三、本件被告己○○於本院審理中雖辯稱其與癸○○各出500 元
    合資購買Ｋ他命云云，然此業經證人癸○○於本院上開證述
    時所否認（本院卷第317 頁背面) 。另按販賣毒品係政府嚴
    予查緝之違法行為，且本件毒品Ｋ他命可任意分裝或增減其
    分量，而每次買賣之價量，亦隨時依交易雙方關係之深淺、
    當時之資力、需求程度及對行情之認知等因素機動調整，因
    之販賣之利得，除經被告坦承犯行，或帳冊價量均記載明確
    外，委難查得實情，是縱未確切查得販賣賺取之實際差價，
    但除別有事證，足認係按同一價格轉讓，確未牟利之情形外
    ，尚難執此認非法販賣之事證有所不足，致知過坦承者難辭
    重典，飾詞否認者反得逞僥倖，而失情理之平；且本件毒品
    Ｋ他命之價格不低，取得不易，凡為販賣之不法行為者，苟
    無利可圖，應無甘冒持有毒品遭查獲之極大風險，無端親送
    至交易處所，或於自己住處為交易毒品之處所，平白無端義
    務為該買賣之工作。是本件被告己○○顯有從中賺取買賣差
    價牟利之意圖及事實，應屬符合論理法則且不違背社會通常
    經驗之合理判斷，已屬灼然。綜上，被告己○○上開所辯
    本件僅係合資代購毒品，並未牟利等詞，顯不足採。本件事
    證明確，被告己○○販賣上開第三級毒品之犯行（共計3 次
    ），應堪認定，自應依法論科。
丙、上開事實欄三部分：
    訊據被告己○○坦承於上開時、地，有找甲○○去教訓丙○○之事實；惟矢口有交付上開手槍及子彈予甲○○使用之犯
    行，並辯稱：鄧文昂，張哲豪說我與丙○○有衝突，所以我
    叫甲○○去教訓丙○○，我跟甲○○說丙○○對我講話很機
    車，我沒叫甲○○過去，但甲○○說要幫我處理，我沒有看
    到甲○○拿槍，不知道為何警方在地下室扣到未擊發之7 顆
    子彈等，我只說要教訓丙○○，槍彈不是我交給甲○○云云
    。經查：
一、此部分事實，業據證人甲○○於偵查及本院準備程序中證述
    甚詳（偵緝卷第12、13頁，本院卷第74頁），核與證人鄧文
    昂、張哲豪於偵查中之證述情節大致相符（偵卷二第95至98
    、105 至109 頁鄧文昂、張哲豪偵訊筆錄）；復有上開子彈
    7 顆、殘留彈殼2 顆及彈匣底座2 片，扣案可資佐證。又扣
    案疑子彈物品，經送內政部警政署刑事警察局鑑驗，鑑定方
    法：採性能檢驗法、試射法；鑑定結果：一、送鑑子彈7 顆
    ，均係口徑9mm 制式子彈，採樣2 顆試射，可擊發，認均具
    殺傷力；二、送鑑彈殼2 顆，均係已擊發之口徑9 mm制式子
    彈）；三、送鑑彈匣底座2 個，認均係彈匣底座等情，有內
    政部警政署刑事警察局97年6 月26日刑鑑字第0970076292號
    槍彈鑑定書在卷足憑。
二、綜上，此部分事證明確，被告空言否認犯行，顯屬事後圖卸
    推託之詞，要無足採，其犯行堪予認定。
丁、論罪、科刑及沒收：
一、新舊毒品危害防制條例之比較適用：
    被告行為後，毒品危害防制條例第4 條於98年5 月20日修正
    公布，同年11月20日發生效力。據此，本案應依刑法第2 條
    第1 項「按行為後法律有變更者，適用行為時之法律，但行
    為後之法律有利於行為人者，適用最有利於行為人之法律」
    之規定，依「從舊從輕」原則而為比較，爰說明如下：查被
    告行為時之毒品危害防制條例第4 條第2 項、第3 項規定：
    「製造、運輸、販賣第二級毒品者，處無期徒刑或七年以上
    有期徒刑，得併科新臺幣七百萬元以下罰金。」、「製造、
    運輸、販賣第三級毒品者，處五年以上有期徒刑，得併科新
    臺幣五百萬元以下罰金。」，修正後則規定：「製造、運輸
    、販賣第二級毒品者，處無期徒刑或七年以上有期徒刑，得
    併科新臺幣一千萬元以下罰金。」、「製造、運輸、販賣第
    三級毒品者，處五年以上有期徒刑，得併科新臺幣七百萬元
    以下罰金。」，核修正後之規定，得併科之罰金業已提高，
    應以被告行為時之規定對被告較為有利，合先敘明。
二、論罪：
(一)核被告丙○○所為，就事實欄一（一）、（二）、（三）部
    分，均係犯修正前毒品危害防制條例第4 條第3 項之販賣第
    三級毒品罪；就事實欄一（四）部分，係犯修正前毒品危害
    防制條例第4 條第2 項之販賣第二級毒品罪；被告於販賣前
    、後持有搖頭丸之低度行為，皆為販賣之高度行為所吸收，
    均不另論罪。又被告丙○○基於營利之意思，於上開時、地
    販入Ｋ他命至上開時、地首次賣出Ｋ他命之行為，係舉動之
    接續實行，僅成立一個販賣第三級毒品既遂罪；另於上開時
    、地販入搖頭丸至上開時、地首次賣出搖頭丸之行為，亦舉
    動之接續實行，而僅成立一個販賣第二級毒品既遂。被告所
    犯上開販賣第三級毒品罪（共計3 罪）及販賣第二級毒品罪
    ，犯意各別、行為互殊，均應予分論併罰。
(二)核被告己○○所為：
１、就事實欄二部分（販賣Ｋ他命3 次），均係犯修正前毒品危
    害防制條例第4 條第3 項之販賣第三級毒品罪。
２、就事實欄三部分，係違反槍砲彈藥刀械管制條例第12條第4
    項之未經許可持有子彈罪；另按未經許可持有子彈，係侵害
    社會法益之罪，縱令客體有數個，仍為單純一罪，本件被告
    同時持有上開具有殺傷力之子彈9 顆，核屬單純一罪（最高
    法院97年度台上字第231 號判決參照）。
３、被告己○○所犯上開販賣第三級毒品罪（共計3 罪）及持有
    子彈罪，犯意各別、行為互殊，均應予分論併罰。
三、科刑：
    本件被告丙○○、己○○明知毒品對於人體有莫大之戕害，
    為圖一己之私利，竟漠視毒品之危害性，仍為本件販賣毒品
    犯行；審酌被告丙○○販賣販賣第三級毒品Ｋ他命共計3 次
    （販賣所得分別為4,000 元、1,000 元、2,507 元）、販賣
    第二級毒品搖頭丸1 次（販賣所得3,750 元）；被告己○○
    販賣販賣第三級毒品Ｋ他命共計3 次（販賣所得均為500 元
    ）；再被告2 人於本院審理中，就上開販賣毒品犯行，供詞
    反覆，犯後態度不佳；又被告己○○漠視法令禁制，任意持
    有具有殺傷力子彈，且本件對丙○○心生不滿，即夥同甲○○、張哲豪及鄧文昂，趁丙○○欲至該上揭地下室停車車取
    車之際，而與甲○○持槍共同毆打丙○○，已嚴重危害社會
    治安，復於本院審理中飾詞卸責，亦顯不知悔改等一切情狀
    ，爰分別量處如主文所示之宣告刑，並定其應執行刑，以示
    懲儆。
四、沒收：
(一)上開扣案尚未採樣試射之具有有殺傷力之子彈共計5 顆，均
    為違禁物，皆應依刑法第38條第1 項第1 款之規定宣告沒收
    ；至扣案採樣2 顆子彈於鑑驗過程中因試射擊發，剩餘之彈
    殼已失其子彈違禁物之性質，均非屬違禁物，自無庸宣告沒
    收。另扣案之殘留彈殼2 顆及彈匣底座2 片，經鑑驗均無殺
    傷力，已如前述，且無證據證明係被告丙○○或己○○所有
    物品，爰不另為沒收之諭知，併此敘明。
(二)扣案被告丙○○持有之搖頭丸40顆（驗餘淨重共計11.72 公
    克），皆屬第二級毒品，且係被告販入後供販賣所用之物品
    ；應依毒品危害防制條例第18條第1 項前段之規定，沒收銷
    燬之。
(三)被告丙○○就事實欄一部分之販賣Ｋ他命及搖頭丸所得，及
    被告己○○就事實欄二部分之販賣Ｋ他命所得，雖均未扣案
    ，惟仍應分別依毒品危害防制條例第19條第1 項規定，併予
    宣告沒收，如全部或一部不能沒收時，則以被告之財產抵償
    之（最高法院93年臺上字第2670號判決意旨參照）。
(四)本件扣得被告己○○持有之上開搖頭丸15顆，被告己○○於
    另案坦承施用第二級毒品MDMA犯行，經本院以97年度毒聲字
    第1315號裁定令入勒戒處所施以觀察、勒戒後，認定無繼續
    施用毒品傾向，業經臺灣板橋地方法院檢察署檢察官以97年
    度毒偵字第4074號為不起訴處分，是被持有上開第二級毒品
    MDMA之低度行為，應為施用之高度行為所吸收，不另論罪。
    又此部分，核與被告上述販賣第三級毒品Ｋ他命之犯行無關
    ，應由檢察官另行處理。
(五)至扣得被告己○○持有之上開Ｋ他命8 包，經檢驗均係第三
    級毒品愷他命，已如前述。本件復無積極證據，足認被告就
    扣案之上開第三級毒品，有製造、運輸、販賣、意圖販賣而
    持有、以非法方法使人施用、引誘他人施用或轉讓之犯罪行
    為，此部分應由查獲機關依毒品危害防制條例施行細則第11
    條之1 之規定逕行沒入銷燬之，併予指明。
參、無罪部分：
一、公訴意旨另以：被告丙○○基於販賣第三級毒品之犯意，自
    97年4 月中旬起至同年4 月24日23時許止，在其臺北縣新莊
    市○○街395 巷29弄5 號6 樓住處及其他不詳之地點，以每
    公克Ｋ他命450 元之代價，販賣予己○○共計2 次（按起訴
    書記載販賣Ｋ他命予乙○○、己○○合計5 次，惟本院認定
    丙○○係販賣予乙○○Ｋ他命2 次及己○○1 次，詳前述）
    ，因認被告另涉犯毒品危害防制條例第4 條第3 項之販賣第
    三級毒品罪嫌。
二、按犯罪事實應依證據認定之，無證據不得推定其犯罪事實。
    且檢察官就被告犯罪事實，應負舉證責任，並指出證明之方
    法。又不能證明被告犯罪者，應諭知無罪之判決，刑事訴訟
    法第154 條第2 項、第161 條第1 項、第301 條第1 項分別
    定有明文。又事實之認定，應憑證據，如未能發現相當證據
    ，或證據不足以證明，自不能以推測或擬制之方法，以為裁
    判基礎（最高法院40年臺上字第86號判例參照），且為刑事
    訴訟法上證明之資料，無論其為直接證據或間接證據，均須
    達於通常一般之人均不致於有所懷疑，而得確信其為真實之
    程度，始得據為有罪之認定，若其關於被告是否犯罪之證明
    未能達此程度，而有合理性懷疑之存在，致使無從形成有罪
    之確信，根據「罪證有疑，利於被告」之證據法則，即不得
    遽為不利於被告之認定（最高法院76年臺上字第4986號判例
    參照）。
三、公訴意旨認被告丙○○另涉上開販賣Ｋ他命予己○○2 次之
    犯行，係以證人己○○於警詢證稱我總共向丙○○購買過2
    至30次毒品為其主要認定依據（偵卷一第11頁）；然此業經
    被告丙○○於偵查及本院審理中所否認。又本件除本院認定
    上開事實欄一（三）部分，被告丙○○確於97年4 月24日23
    時30分許許，在其臺北縣新莊市○○街395 巷29弄5 號6 樓
    之住處內，以每公克Ｋ他命450 元之代價，販賣Ｋ他命8 包
    予己○○1 次外；遍觀全卷，被告丙○○並未有其他販賣Ｋ
    他命予己○○之具體事證，諸如第2 次以上販賣Ｋ他命予己○○之時間、地點、數量、金額，或扣得帳冊、毒品等相關
    販賣毒品之證物均付諸厥如，自不能徒以證人己○○於警詢
    之單一證述，而遽認被告丙○○有此部分之販賣愷他命犯行
    ；此部分既無足夠之證據予以證明，本院認為仍存有合理之
    懷疑，猶未到達確信其為真實之程度，自不能遽認被告確有
    此部分被訴犯行。此外，檢察官復未提出其他積極證據，資
    以證明被告確有所指此部分之犯行，揆諸首揭法律規定與說
    明，既無足夠證據確信公訴意旨之指述為真實，不能證明被
    告犯罪，本院自應為被告此部分無罪判決之諭知。
肆、據上論斷，應依刑事訴訟法第299 條第1 項前段、第301 條
    第1 項，毒品危害防制條例（修正前）第4 條第2 項、第3
    項、第18條第1 項、第19條第1 項，槍砲彈藥刀械管制條例
    第12條第4 項，刑法第2 條第1 項前段、第11條、第38條第
    1 項、第42條第3 項、第51條第5 款，判決如主文。
本案經檢察官黃嘉妮到庭執行職務。
中    華    民    國    99    年    5     月    6     日
                  刑事第三庭  審判長法  官  王屏夏
                                    法  官  王偉光
                                    法  官  蘇揚旭
上列正本證明與原本無異。
如不服本判決，應於判決送達後10日內敘明上訴理由，向本院提
出上訴狀 (應附繕本) ，上訴於臺灣高等法院。其未敘述上訴理
由者，應於上訴期間屆滿後20日內向本院補提理由書「切勿逕送
上級法院」。
                                    書記官  李郁禎
中    華    民    國    99    年    5     月    7     日
附錄本案論罪科刑法條全文：
修正前毒品危害防制條例第4條：
製造、運輸、販賣第一級毒品者，處死刑或無期徒刑；處無期徒
刑者，得併科新臺幣2 千萬元以下罰金。
製造、運輸、販賣第二級毒品者，處無期徒刑或7 年以上有期徒
刑，得併科新臺幣1 千萬元以下罰金。
製造、運輸、販賣第三級毒品者，處5 年以上有期徒刑，得併科
新臺幣7 百萬元以下罰金。
製造、運輸、販賣第四級毒品者，處3 年以上10年以下有期徒刑
，得併科新臺幣三百萬元以下罰金。
製造、運輸、販賣專供製造或施用毒品之器具者，處1 年以上7
年以下有期徒刑，得併科新臺幣1 百萬元以下罰金。
前5 項之未遂犯罰之。
槍砲彈藥刀械管制條例第12條第4項
未經許可，持有、寄藏或意圖販賣而陳列子彈者，處5年以下有
期徒刑，併科新臺幣300萬元以下罰金。
附表（被告丙○○、己○○所犯罪刑一覽表）
┌──┬────┬─────────┬───────────────┐
│編號│所為犯行│罪              名│宣告刑（包含從刑沒收部分）    │
├──┼────┼─────────┼───────────────┤
│一  │事實欄一│丙○○犯販賣第三級│處有期徒刑陸年。未扣案之販賣毒│
│    │（一）  │毒品罪            │品所得新臺幣肆仟元沒收，如全部│
│    │        │                  │或一部不能沒收時，以其財產抵償│
│    │        │                  │之。                          │
├──┼────┼─────────┼───────────────┤
│二  │事實欄一│丙○○犯販賣第三級│處有期徒刑陸年。未扣案之販賣毒│
│    │（二）  │毒品罪            │品所得新臺幣肆仟元沒收，如全部│
│    │        │                  │或一部不能沒收時，以其財產抵償│
│    │        │                  │之。                          │
├──┼────┼─────────┼───────────────┤
│三  │事實欄一│丙○○犯販賣第三級│處有期徒刑伍年陸月。未扣案之販│
│    │（三）  │毒品罪            │賣毒品所得新臺幣貳仟伍佰零柒元│
│    │        │                  │沒收，如全部或一部不能沒收時，│
│    │        │                  │以其財產抵償之。              │
├──┼────┼─────────┼───────────────┤
│四  │事實欄一│丙○○犯販賣第二級│處有期徒刑柒年陸月。未扣案之販│
│    │（四）  │                  │賣毒品所得新臺幣參仟柒佰伍拾元│
│    │        │                  │沒收，如全部或一部不能沒收時，│
│    │        │                  │以其財產抵償之。扣案之第二級毒│
│    │        │                  │品MDMA（俗稱搖頭丸）40顆（驗餘│
│    │        │                  │淨重共計11.72 公克）沒收銷燬之│
│    │        │                  │。                            │
├──┼────┼─────────┼───────────────┤
│五  │事實欄二│己○○犯販賣第三級│處有期徒刑伍年肆月。未扣案之販│
│    │        │毒品罪            │賣毒品所得新臺幣伍佰元沒收，如│
│    │        │                  │全部或一部不能沒收時，以其財產│
│    │        │                  │抵償之。                      │
├──┼────┼─────────┼───────────────┤
│六  │事實欄二│己○○犯販賣第三級│處有期徒刑伍年肆月。未扣案之販│
│    │        │毒品罪            │賣毒品所得新臺幣伍佰元沒收，如│
│    │        │                  │全部或一部不能沒收時，以其財產│
│    │        │                  │抵償之。                      │
├──┼────┼─────────┼───────────────┤
│七  │事實欄二│己○○犯販賣第三級│處有期徒刑伍年肆月。未扣案之販│
│    │        │毒品罪            │賣毒品所得新臺幣伍佰元沒收，如│
│    │        │                  │全部或一部不能沒收時，以其財產│
│    │        │                  │抵償之。                      │
├──┼────┼─────────┼───────────────┤
│八  │事實欄三│己○○犯非法持有子│處有期徒刑壹年，併科罰金新臺幣│
│    │        │彈罪              │拾萬元，罰金如易服勞役，以新臺│
│    │        │                  │幣壹仟元折算壹日。扣案具有殺傷│
│    │        │                  │力之子彈共計伍顆，均沒收      │
│    │        │                  │。                            │
└──┴────┴─────────┴───────────────┘

司法院資訊處製作；財團法人民間司法改革基金會備份。
